【裁判字號】    95,抗,642
【裁判日期】    950927
【裁判案由】    本票裁定
【裁判全文】
臺灣臺北地方法院民事裁定               95年度抗字第642號
抗  告  人  新寶科技股份有限公司
法定代理人  甲○○
上列抗告人因與相對人台北富邦商業銀行股份有限公司間聲請本
票准許強制執行事件，對於中華民國95年7 月24日本院簡易庭95
年度票字第95832號裁定提起抗告，本院裁定如下：
    主  文
抗告駁回。
抗告程序費用新臺幣壹仟元由抗告人負擔。
    理  由
一、本件抗告意旨略以：伊雖曾向相對人借款共計新台幣（下同
    ）920,000,000 元，惟伊自民國93年10月5 日起至95年6 月
    29 日 止，依約每月付息共計63,344,011元，自95年6 月29
    日後亦分別於同年7 月5 日、8 月7 日付息計6,573, 375元
    ，且陸續付息中，相對人之主張顯與事實有所出入。原法院
    不察而裁定准許相對人強制執行之聲請，實非適法，爰依法
    抗告等語。
二、按執票人向本票發票人行使追索權時，得聲請法院裁定後強
    制執行，票據法第123 條定有明文；次按本票執票人，依上
    開規定，聲請法院裁定許可對發票人強制執行，係屬非訟事
    件，此項聲請之裁定，及抗告法院之裁定，僅依非訟事件程
    序，以審查強制執行許可與否，並無確定實體上法律關係存
    否之效力，如發票人就票據債務之存否有爭執時，應由發票
    人提起確認之訴，以資解決（最高法院57年台抗第76號判例
    意旨參照）。
三、本件相對人主張：伊原名台北銀行股份有限公司，執有抗告
    人為發票人，如原裁定所示之本票1 紙（以下稱系爭本票）
    ，並免除作成拒絕證書。嗣於94年1 月1 日與富邦商業銀行
    股份有限公司（以下稱富邦銀行）合併，富邦銀行為消滅銀
    行，伊為存續銀行，並更名為台北富邦商業銀行股份有限公
    司。詎伊於到期日向抗告人提示後未獲付款，履經催討，抗
    告人尚積欠920,000.000 元及自95年6 月29日起至清償日止
    ，按年息6. 55%計算之利息，為此依票據法第123 條規定聲
    請裁定准予強制執行等情，業據其提出系爭本票、公司變更
    登記表、行政院金融監督管理委員會函各1 紙為證，原裁定
    予以准許，形式上審查即無不合。抗告意旨稱：其自93年10
    月5 日起至95年6 月29日止，依約每月付息共計63,344,011
    元，自95年6 月29日後亦分別於同年7 月5 日、8 月7 日付
    息計6,573, 375元，且陸續付息中等語，惟此縱然屬實，亦
    係實體法上之爭執，應由抗告人另行提起訴訟以資解決，非
    本件非訟程序所得加以審究。從而，抗告意旨指摘原裁定不
    當，求予廢棄，為無理由，應予駁回。
四、據上論結，本件抗告為無理由，爰依非訟事件法第21條第2
    項、第24條第1 項、第46條，民事訴訟法第495 條之1 第1
    項、第449 條第1 項、第78條，裁定如主文。
中    華    民    國    95    年    9     月    27    日
                  民事第一庭  審判長法  官  詹文馨
                                    法  官  朱漢寶
                                    法  官  蔡和憲
以上正本係照原本作成。
本裁定除以適用法規顯有錯誤為理由，並經本院許可外，不得再
抗告。如提起再抗告，應於收受後10日內委任律師為訴訟代理人
向本院提出再抗告狀。並繳納再抗告費新台幣1,000元。
中    華    民    國    95    年    9     月    28    日
                                    書記官  吳文雄


司法院資訊處製作；財團法人民間司法改革基金會備份。
